# 求教陈版，建造合同准则与新准则的衔接问题

提问人：风头浪子 时间：2020-06-08 21:45:00
求教陈版，明年非上市公司也要实行新准则了，那新收入准则和建造合同准则如何做到衔接呢。比如合同毛利如何处理呢

回答人：chenyiwei
针对截至新收入准则首次执行日（在你的案例中是2021.1.1）尚未完成的建造合同，首先考虑在新旧准则下收入确认原则和完工百分比的计量方法有无不同，如有差异的，则计算假设从该合同起始日起即按新准则核算，截至首次执行日的累计毛利额，与原准则下截至该日累计已确认的毛利额相比，差额调整首次执行日的留存收益，但不调整前期比较数据。后续 2021 年度的会计处理完全按照新准则要求进行。